【裁判字號】    97,易,2655
【裁判日期】    970926
【裁判案由】    竊盜
【裁判全文】
臺灣板橋地方法院刑事判決              97年度易字第2655號
公 訴 人  台灣板橋地方法院檢察署檢察官
被    告  洪尉泰
上列被告因竊盜案件，經檢察官提起公訴（九十七年度偵字第一
九一五二號）及移送併辦（九十七年度偵字第一七五九九號），
被告於準備程序就被訴事實為有罪之陳述，經本院裁定改依簡式
審判程序審理，判決如下：
    主      文
洪尉泰犯如附表所示之罪，各處如附表所示之刑，應執行有期徒
刑壹年捌月。未扣案之螺絲起子壹支沒收。
    事      實
一、洪尉泰前曾於民國八十一年間起，因竊盜、違反麻醉藥品管
    理條例、違反藥事法等案件，經本院、台灣高等法院、最高
    法院先後判決處有期徒刑二年六月、五年二月、七月、六月
    、三月、六月確定，經合併執行有期徒刑七年六月，於九十
    五年六月七日假釋出監（於本案不構成累犯）。詎仍不知警
    惕，竟分別基於意圖為自己不法所有之犯意，先後為下列犯
    行：
（一）先於九十七年六月三日下午二時三十分許，途經桃園縣龜
      山鄉○○路旁，見張英雄所有、由丙○○（張英雄之子）
      管領使用之車號ＤＴ─２５３７號自小客車無人看管，認
      有機可乘，即持其所有、客觀上足以對人之生命、身體造
      成傷害之螺絲起子一支，用以竊取該ＤＴ─２５３７號車
      牌二面，得手後旋即逃逸。
（二）再於九十七年六月四日上午八時至十二時間之某時許，前
      往台北縣蘆洲市○○街四二號六樓乙○○住處，以不詳方
      式自屋外破壞屬安全設備之窗戶，踰越侵入室內，竊取乙
      ○○所有之電腦主機一台、螢幕一個、洋酒一瓶、硬碟一
      個、光碟機一台及珠寶盒一個（內有印章一個、戒指四只
      及手珠一條）等物（價值約計新台幣〈下同〉十二萬元）
      ，得手後逃逸無蹤。
（三）復於九十七年六月五日下午二時許，前往台北縣新莊市○
      ○路○段二０七號二樓李芝菱住處，在該處屋外拾取該公
      寓住戶所有、客觀上足以對人之生命、身體造成傷害之螺
      絲起子一支，持以自屋外破壞門鎖，踰越侵入室內，竊取
      李芝菱所有之信件二封、面膜二盒、ＡＳＵＳ行動電話手
      機一支、ＰＨＳ行動電話手機一支、國際牌ＣＤ一台、手
      錶二只、皮夾一個、手鍊一條、項鍊一條、及耳環一對等
      物（價值約計三萬元），得手後隨即逃逸。嗣為警循線查
      獲，扣得上開失竊物品。
二、案經台北市政府警察局中正第一分局報告台灣板橋地方法院
    檢察署檢察官偵查起訴。
    理      由
一、本案被告洪尉泰所犯係死刑、無期徒刑、最輕本刑為三年以
    上有期徒刑以外之罪，且非高等法院管轄之第一審案件，其
    於準備程序中就被訴事實為有罪之陳述，經本院告知簡式審
    判程序之旨，並聽取公訴人、被告之意見後，裁定改行簡式
    審判程序，合先敘明。
二、上揭事實，業據被告於本院審理時坦承不諱，核與證人丙○
    ○、乙○○、甲○○等人於警詢時證述之情節相符，並有查
    獲照片、贓物認領保管單等件在卷可稽，足證被告自白核與
    事實相符，堪以採信。本案事證明確，被告犯行，洵堪認定
    。
三、按刑法第三百二十一條第一項第三款之攜帶兇器竊盜罪，係
    以行為人攜帶兇器竊盜為其加重條件，此所謂「兇器」，其
    種類並無限制，凡客觀上足對人之生命、身體、安全構成威
    脅，具有危險性之兇器均屬之，且祇須行竊時攜帶此種具有
    危險性之兇器為已足，並不以攜帶之初有行兇之意圖為必要
    （最高法院七十九年台上字第五二五三號判例意旨參照）。
    本件被告持以行竊之螺絲起子，鐵製、前端尖銳、如持以行
    兇，在客觀上已足對他人之生命、身體構成威脅，具有危險
    性，自屬兇器甚明。故核被告所為，係先後犯刑法第三百二
    十一條第一項第三款之攜帶兇器竊盜罪（指附表編號一部分
    ）、第三百二十一條第一項第二款之毀越安全設備竊盜罪（
    指附表編號二部分）、第三百二十一條第一項第三款、第二
    款之攜帶兇器、毀越門扇竊盜罪（指附表編號三部分）。又
    被告先後三次加重竊盜犯行，犯意各別、時、地有異，侵害
    不同被害人之法益，應予分論併罰。至台灣板橋地方法院檢
    察署檢察官九十七年度偵字第一七五九九號移送併辦部分，
    與本案如附表編號三所示之論罪科刑部分，為同一事實，本
    院已併予審理，附此敘明。
四、爰審酌被告之素行不佳、犯罪之動機、目的均僅為一己之私
    利，所竊取財物之價值，及犯罪後坦承犯行，態度尚屬良好
    等一切情狀，分別量處如主文所示之刑，暨定其應執行之刑
    ，以示懲儆。
五、未扣案之螺絲起子一支（被告供稱係於另案查獲時被扣案）
    ，為被告所有、持供如附表編號一竊盜犯罪所用之物，業據
    其供明在卷，爰依刑法第三十八條第一項第二款規定宣告沒
    收。至被告持供如附表編號三竊盜所用之螺絲起子一支，係
    自該處室外拾取，非屬被告所有之物，亦據被告供述在卷，
    爰不宣告沒收，亦此敘明。
據上論斷，應依刑事訴訟法第二百七十三條之一第一項、第二百
九十九條第一項前段，刑法第三百二十一條第一項第三款、第二
款、第五十一條第五款、第三十八條第一項第二款，判決如主文
。
本案經檢察官陳豐年到庭執行職務。
中    華    民    國    97    年    9     月    26    日
                  刑事第十九庭  法  官  林鈺琅
以上正本證明與原本無異。
如不服本判決，應於判決送達後10日內向本院提出上訴狀，上訴
於台灣高等法院（須附繕本）。
                                書記官  林蔚然
中    華    民    國    97    年    9     月    26    日
附表：
┌──┬──────┬────────────────┐
│編號│犯 罪 時 間 │    主           文             │
├──┼──────┼────────────────┤
│ 一 │97年6 月3 日│攜帶兇器竊盜，處有期徒刑柒月。未│
│    │            │扣案之螺絲起子壹支沒收。        │
├──┼──────┼────────────────┤
│ 二 │97年6 月4 日│毀越安全設備竊盜，處有期徒刑捌月│
│    │            │。                              │
├──┼──────┼────────────────┤
│ 二 │97年6 月5 日│攜帶兇器、毀越門扇竊盜，處有期徒│
│    │            │刑捌月。                        │
└──┴──────┴────────────────┘
附錄本案論罪科刑法條全文：
刑法第321 條：（加重竊盜罪）
  犯竊盜罪而有左列情形之一者，處六月以上、五年以下有期徒
  刑：
  一  於夜間侵入住宅或有人居住之建築物、船艦或隱匿其內而
      犯之者。
  二  毀越門扇、牆垣或其他安全設備而犯之者。
  三  攜帶兇器而犯之者。
  四  結夥三人以上而犯之者。
  五  乘火災、水災或其他災害之際而犯之者。
  六  在車站或埠頭而犯之者。
  前項之未遂犯罰之。


司法院資訊處製作；財團法人民間司法改革基金會備份。
